最高法院刑事判決　　　　　　一○○年度台上字第五五七一號
上　訴　人　台灣高等法院台南分院檢察署檢察官
上　訴　人
即　被　告　許○○
選任辯護人　汪玉蓮律師
上列上訴人等因被告妨害性自主案件，不服台灣高等法院台南分
院中華民國一○○年八月二日第二審判決（一○○年度侵上訴字
第三二二號，起訴案號：台灣嘉義地方法院檢察署九十九年度偵
字第三一一○號），提起上訴，本院判決如下：
    主  文
上訴駁回。
    理  由
按刑事訴訟法第三百七十七條規定，上訴於第三審法院，非以判
決違背法令為理由，不得為之。是提起第三審上訴，應以原判決
違背法令為理由，係屬法定要件。如果上訴理由書狀並未依據卷
內訴訟資料，具體指摘原判決不適用何種法則或如何適用不當，
或所指摘原判決違法情事，顯與法律規定得為第三審上訴理由之
違法情形，不相適合時，均應認其上訴為違背法律上之程式，予
以駁回。本件原判決維持第一審論處上訴人即被告許○○對於未
滿十四歲之女子為性交罪刑（共二十罪）之判決，駁回其與檢察
官在第二審之上訴，已敘明所憑之證據及認定之理由；從形式上
觀察，並無判決違背法令之情形存在。查原判決綜合被告之自白
，證人Ａ女、Ｂ女及Ｃ女（姓名年籍均詳卷）之證言，參酌手機
簡訊翻拍之照片，以及被告所持行動電話受信通信紀錄查詢結果
等卷證資料，而為事實之認定，已詳敘斟酌判斷之理由，並非僅
憑被告之自白為惟一之證據。又被告自民國九十八年五月下旬某
日起至同年十二月二十三日止，先後對於未滿十四歲之Ａ女為性
交，共二十次，每次行為在時間上均有相當之差距，且各具獨立
性，顯係分別起意為之，應併合處罰，原判決亦已論敘綦詳。被
告上訴意旨猶謂原判決僅憑其自白為事實之認定，復未敘明其接
續與Ａ女性交，以相同方法侵害同一法益，何以非屬接續犯之理
由，於法有違等語。對於原判決已明白論斷之事項，任持己見指
摘，不符第三審上訴之法定要件。再者，刑法第五十九條之酌量
減輕其刑，必須犯罪另有特殊之原因與環境等情狀，在客觀上足
以引起一般同情，認即科以最低度刑仍嫌過重者，始有適用。原
判決以被告利用Ｂ女託付照顧稚齡Ａ女之機會，予以性交，綜合
其犯罪情狀觀之，尚無可資憫恕之處，無從依刑法第五十九條酌
減其刑，併加說明。又以上訴人之責任為基礎，審酌刑法第五十
七條各款所列事項等一切情狀，量定其刑，並定其應執行之刑，
未逾法定刑度，亦無失出或失入之情形，自無違法可言。被告上
訴意旨泛稱原判決未審酌其與Ａ女係男女朋友，因兩情相悅而發
生性關係，遽認無可憫恕之處，量處重刑，不符比例原則云云。
檢察官上訴意旨則指摘原判決量刑及所定執行刑均嫌輕縱等語，
對於原審刑罰裁量職權之行使，漫事指摘，亦非適法之第三審上
訴理由。檢察官及被告之上訴為違背法律上之程式，均應予駁回
。
據上論結，應依刑事訴訟法第三百九十五條前段，判決如主文。
中    華    民    國  一○○  年    十    月   十二   日
                      最高法院刑事第十庭
                          審判長法官  陳  世  淙  
                                法官  陳  東  誥  
                                法官  何  菁  莪  
                                法官  施  俊  堯  
                                法官  洪  曉  能  
本件正本證明與原本無異
                                      書  記  官  
中    華    民    國  一○○  年    十    月   十四   日
                                                      Q